【裁判字號】    89,重訴,262
【裁判日期】    891030
【裁判案由】    清償借款
【裁判全文】
臺灣臺南地方法院民事判決                        八十九年度重訴字第二六二號
    原      告  台灣中小企業銀行股份有限公司
    法定代理人  丙 ○ ○
    訴訟代理人  丁 ○ ○
    被      告  乙 ○ ○
                          應.
                          身分.
                甲○○○  住台.
                          應.
                          身分.
右當事人間請求清償借款事件，本院判決如左：
    主    文
被告乙○○、甲○○○應連帶給付原告新台幣柒佰貳拾柒萬伍仟柒佰壹拾伍元，及自
民國八十九年三月十八日起至清償日止，按年息百分之八點二計算之利息，暨自民國
八十九年四月十九日起至民國八十九年十月十八日止，按上開利率百分之十，自民國
八十九年十月十九日起至清償日止，按上開利率百分之二十計算之違約金。
被告乙○○應給付原告新台幣捌萬伍仟佰肆拾柒元，及自民國八十九年四月八日起
至清償日止，按年息百分之十八點二五計算之利息，並自民國八十九年四月八日起至
民國八十九年十月七日止，按上開利率百分之十，自民國八十九年十月八日起至清償
日止，按上開利率百分之二十計算之違約金。
訴訟費用由被告乙○○、甲○○○連帶負擔百分之九十九，餘由被告乙○○負擔。
本判決第一項、第二項於原告各以新台幣貳佰肆拾貳萬陸仟元、新台幣貳萬玖仟元為
被告供擔保後，得假執行。
    事    實
甲、原告方面：
一、聲明：求為判決除假執行供擔保之金額外，餘如主文所示。
二、陳述：
  （一）被告乙○○於民國（下同）八十八年九月十八日邀同被告甲○○○為連帶保
        證人，向原告借款新台幣（下同）七百三十五萬元，約定借款期間至一０八
        年九月十八日止，以每月為一期，共分二百四十期平均攤還本息，每月攤還
        本息六萬二千三百九十六元，利息則按年率百分之八點二計付，嗣後原告基
        本放款利率調整時，自調整日起改按原告新通告基本放款利率減年率百分之
        ０‧三二後計付，如未依約清償本息，即喪失期限利益，全部債務視為到期
        ，除仍應按原約定利率計付遲延利息外，逾期在六個月以內者，另按上開利
        率百分之十，逾期超過六個月者，另按上開利率百分之二十加付違約金。詎
        被告乙○○僅繳付本金七萬四千二百八十五元及至八十九年三月十七日止之
        利息，自八十九年三月十八日起即未再依約攤還本息，本金尚積欠七百二十
        七萬五千七百十五元未為清償，迭經催討無效，依約其債務視為全部到期，
        應即清償所積欠之本金、遲延利息及違約金（遲延利息及違約金之利率則按
        遲延給付時之年息百分之八點二計算），而被告甲○○○為連帶保證人，自
        應與被告乙○○負連帶給付責任，原告為此依消費借貸及連帶保證之法律關
        係，訴請被告二人連帶給付前開款項。
  （二）又被告乙○○於八十八年九月二十日與原告訂立信用卡使用契約，領取卡號
        為0000000000000000號、額度為十萬元之國際信用卡一張
        使用，約定自八十八年九月二十日起至九十年十月三十一日止，被告得於原
        告之特約商店持卡簽帳消費，惟各月之消費款應依原告寄送之信用卡繳款通
        知書所訂之日期及方式繳付帳款予原告，如逾期未付，應自當期結帳日之次
        日起給付按年息百分之十八點二五計算之遲延利息，且逾期在六個月以內者
        ，另加付約定利率之百分之十，逾期超過六個月以上者，另加付約定利率百
        分之二十之違約金，詎被告乙○○持卡消費後，迄至八十九年四月七日結帳
        日止，共積欠消費款八萬五千三百四十七元，迭經原告催討無效，被告乙○
        ○自應依約給付所積欠之消費款及遲延繳款之違約金、循環利息予原告，原
        告為此依消費借貸之法律關係，訴請被告乙○○給付之。
三、證據：提出借據及授信約定書影本一件、放款轉帳支出傳票影本一件、存款轉帳
    收入傳票影本一件、台灣企銀一般牌告利率表影本一件、國際信用卡申請書影本
    一件、信用卡交易明細暨繳款通知書影本一件為證。
乙、被告方面：
    被告均未於言詞辯論期日到場，亦未提出書狀作何聲明或陳述。
    理    由
甲、程序方面：
    本件被告均未於言詞辯論期日到場，核均無民事訴訟法第三百八十六條列各款情
    形，爰依原告之聲請，由其一造辯論而為判決。
乙、得心證之理由：
一、本件原告起訴主張被告乙○○於八十八年九月十八日邀同被告甲○○○為連帶保
    證人，向原告借款七百三十五萬元，約定借款期間至一０八年九月十八日止，以
    每月為一期，分期平均攤還本息，利息則按年息百分之八點二計付，且於原告之
    基本放款利率調整時，同意利息自調整日起改按調整後之基本放款利率減年率百
    分之０‧三二後計付，如未依約清償本息，即喪失期限利益，全部債務視為到期
    ，除仍應按原約定利率計付遲延利息外，逾期在六個月以內者，另按上開利率百
    分之十，逾期超過六個月者，另按上開利率百分之二十加付違約金，詎被告乙○
    ○僅繳付本息至八十九年三月十七日止，之後即未再清償本息，依約其債務視為
    全部到期，應即清償所積欠之本金七百二十七萬五千七百十五元、遲延利息及違
    約金（利率為年息百分之八點二），而被告甲○○○為連帶保證人，自應與被告
    乙○○連帶清償上開款項；又被告乙○○於八十八年九月二十日向原告申請信用
    卡使用，雙方約定被告持卡簽帳消費後，每月應依原告寄送之繳款通知書所訂之
    日期及方式繳付帳款予原告，如逾期未付，應自當期結帳日之次日起給付按年息
    百分之十八點二五計算之遲延利息，且逾期在六個月以內者，另加付約定利率之
    百分之十，逾期超過六個月以上者，另加付約定利率百分之二十之違約金，詎被
    告乙○○持卡消費後，迄至八十九年四月七日結帳日止，共積欠消費款八萬五千
    三百四十七元未付，被告乙○○自應依約給付所積欠之消費款及遲延繳款之違約
    金、循環利息予原告之事實，業據原告提出借據及授信約定書影本一件、放款轉
    帳支出傳票影本一件、存款轉帳收入傳票影本一件、台灣企銀一般牌告利率表影
    本一件、國際信用卡申請書影本一件、信用卡交易明細暨繳款通知書影本一件為
    證，被告二人對於原告主張之事實均未於言詞辯論期日到場爭執，復均未提出書
    狀作何聲明或陳述，是原告主張之事實堪認為實在。
二、從而，原告依消費借貸及連帶保證契約，請求被告乙○○、甲○○○連帶給付如
    主文第一項所示之本金、利息及違約金，又依消費借貸之法律關係，請求被告乙
    ○○給付如主文第二項所示之本金、利息及違約金，為有理由，應予准許。
丙、假執行之宣告：
    原告陳明願供擔保請准宣告假執行，經核於法並無不合，爰酌定相當之擔保金額
    准許之。
丁、結論：
    本件原告之訴為有理由，依民事訴訟法第三百八十五條第一項前段、第七十八條
    、第八十五條第一項但書、第八十五條第二項、第三百九十條第二項，判決如主
    文。
中    華    民    國      八十九      年      十      月      三十      日
                                  臺灣臺南地方法院民事第三庭
~B法      官  葉惠玲
右為正本係照原本作成
如對本判決上訴，須於判決送達後廿日內向本院提出上訴狀
中    華    民    國      八十九      年      十      月      三十      日
~B法院書記官  李珍瑩


司法院資訊處製作；財團法人民間司法改革基金會備份。
